# 请教陈版，关于集团内代收代付职工薪酬现金流问题

提问人：ang110 时间：2021-07-17 20:51:00
请教陈版：
在一个企业集团内，如果A职员由母公司调去子公司工作后，母公司将延期兑现的部分薪酬交由子公司为A职员发放，这时母子公司的现金流分别怎么处理？合并层面如何抵消？
万分感谢！

回答人：chenyiwei
母子公司之间的该笔现金流可以通过往来核算（如需偿还），也可以母公司作为对子公司的追加投资成本，相应子公司增加资本公积处理。
前一种情况下，双方均作为经营活动现金流；后一种情况下，母公司作为投资支付的现金，子公司作为吸收投资收到的现金。但无论是哪一种情况，合并报表层面均可以抵销。